臺灣高等法院高雄分院刑事裁定　　　　 94年度交抗字第142號
受處分人　　甲○○
上列抗告人因違反道路交通管理處罰條例聲明異議案件，不服臺
灣高雄地方法院中華民國94度9 月23日裁定（94年度交聲字第
350 號），提起抗告，本院裁定如下：
    主  文
原裁定撤銷，發回臺灣高雄地方法院。
    理  由
一、本件抗告意旨略以：抗告人即受處分人甲○○於民國94年4
    月25日上午8 時16分許，騎乘車牌號碼ＸＸＫ－573 號機車
    ，沿高雄市小港區○○○路往中山路方向由西向東行駛，途
    經平和東路及翠亨路交岔路口時，為閃避平和東路快車道上
    欲右轉之小貨車，受處分人乃先向右駛入翠亨南路，再繞行
    翠亨南路口右轉，並非闖紅燈，當時在該路口執勤之員警以
    為其闖紅燈將其攔停，其迴車停於路口旁，該員警並未過來
    處理，亦未要求其出示證件，於不知要等待多久之情況下，
    因見另一名協助執行勤務之揮手，始以為沒事可以離開，乃
    騎車離去，並無不聽制止，自行離去之行為，原處分機關高
    雄市政府不察，據此94年6 月14日高市府交裁字第裁32-B00
    000000號裁決裁處新臺幣（下同）4,800 元之罰鍰，受處分
    人依法向原審法院聲明異議，原審裁定駁回異議，顯有違誤
    等語。
二、原裁定意旨以汽車駕駛人，行經有燈光號誌管制之交岔路口
    闖紅燈者，處新臺幣1,800元以上5,400元以下罰鍰，再按汽
    車駕駛人，駕駛汽車有違反本條例之行為，經交通勤務警察
    或依法令執行交通稽查任務人員制止時，不聽制止或拒絕停
    車接受稽查而逃逸者，除按各該條規定處罰外，處3,000 元
    以上6,000元以下罰鍰，道路交通管理處罰條例第53 條及第
    60條第1 項分別定有明文。本件受處分人騎機車行經有燈光
    號誌之交岔路口闖紅燈，經執勤員警攔停後，竟拒絕接受稽
    查，自行騎機車離去，違反上開規定，認原處分裁處受處分
    人4,800 元罰鍰，並無違誤，而駁回受處分人之聲明異議，
    固非無據。惟按汽車駕駛人，違反同條例第60條第1 項、第
    53條第之規定者，除依原條款處罰鍰外，並應分別予以記違
    規點數1 點及3 點，同條例第63條第1 項第1 款、第3 款分
    別定有明文。原裁決機關既認本件受處分人係違反同條例第
    60 條 第1 項及第53條，則除處上開罰鍰外，自應併予記違
    規點數1 點及3 點，惟原裁決處分並未諭知記違規點數1 點
    及3 點，於法顯有未合。原審法院未就此部分加以指正，而
    駁回受處分人之異議，於法自有違誤；抗告意旨雖未指摘及
    此，但原裁定既有上述可議之處，自應由本院將原裁定撤銷
    ，發回原審法院另為適法處理。
三、據上論結，應依道路交通案件處理辦法第26條、刑事訴訟法
    第413 條前段，裁定如主文。
中　　華　　民　　國　　94　　年　　11　　月　　30　　日
                  刑事第八庭    審判長法  官  李炫德
                                      法  官  李淑惠
                                      法  官  蔡國卿
以上正本證明與原本無異。
不得再抗告。
中　　華　　民　　國　　94　　年　　11　　月　　30　　日
　　　　　　　　　　　　　　　　　　　書記官  翁心欣
